【裁判字號】    89,易,485
【裁判日期】    890821
【裁判案由】    違反毒品危害防制條例
【裁判全文】
臺灣雲林地方法院刑事判決                          八十九年度易字第四八五號
    公  訴  人  臺灣雲林地方法院檢察署檢察官
    被      告  甲○○
右列被告因違反毒品危害防制條例案件，經檢察官提起公訴（八十九年度偵字第三一
三、七四七號），本院判決如左：
    主  文
甲○○連續施用第貳級毒品，累犯，處有期徒刑壹年貳月。
扣案吸食器壹組沒收，安非他命淨重零點參捌伍捌公克沒收銷燬之。
    事  實
一、甲○○曾有竊盜及違反麻醉藥品管理條例案件前科，且因違反麻醉藥品管理條例
    案件，經本院於民國八十六年八月二十三日判處有期徒刑六月確定，甫於八十七
    年三月二十三日執行完畢；復因施用第二級毒品安非他命案件，經本院以八十八
    年度毒聲字第四五七號裁定送觀察、勒戒後，認無繼續施用毒品之傾向，由臺灣
    雲林地方法院檢察署檢察官於八十八年五月二十九日，以八十八年度偵字第二０
    四一號不起訴處分確定。詎又基於概括犯意，自八十八年九月間某日起至同年十
    二月一日上午止，連續在嘉義縣東石鄉溪下村堤防旁小廟等處施用第二級毒品安
    非他命，為警於八十九年十二月一日二十三時十分許在嘉義縣東石鄉港口村港口
    宮查獲，並扣得其持有之第二級毒品安非他命０‧四０五二公克（淨重）及其所
    有供施用毒品之吸食器一組，經本院依聲請以八十八年度毒聲字第八二五號裁定
    送觀察、勒戒後，認有繼續施用毒品之傾向。
二、案經嘉義縣警察局朴子分局移送臺灣雲林地方法院檢察署檢察官偵查起訴。
    理  由
一、訊據被告甲○○對於右開事實坦承不諱，並有前揭毒品及施用毒品器具扣案足資
    佐證，且被告於八十九年十二月一日為警查獲後所採集之尿液，經檢驗結果呈甲
    基安非他命陽性反應，有嘉義縣衛生局出具之尿液檢驗成績書附卷可稽；而扣案
    之安非他命亦經憲兵司令部刑事鑑識中心檢驗確認無訛，有該中心復函一紙在卷
    足憑。又被告前因施用第二級毒品安非他命案件，經裁定送觀察、勒戒後，認無
    繼續施用毒品之傾向，由臺灣雲林地方法院檢察署檢察官以八十八年度偵字第二
    ０四一號不起訴處分確定，有該不起訴處分書在卷足憑。其於五年內再犯毒品危
    害防制條例第十條之罪，經裁定送觀察勒戒，認有繼續施用毒品傾向，令入戒治
    處所施以強制戒治，此亦有本院八十八年度毒聲字第八二五號裁定及台灣雲林看
    守所附設勒戒處所八十八年十二月二十四日雲所境總字第二四七五號函送之有繼
    續施用毒品傾向評估標準紀錄表暨證明書一份附卷可參，事證明確，被告犯行詢
    堪認定。
二、核被告所為，係犯毒品危害防制條例第十條第二項之施用第二級毒品罪。其施用
    第二級毒品而非法持有安非他命之低度行為，應為施用第二級毒品之高度行為所
    吸收，不另論罪。被告先後多次施用第二級毒品之行為，時間密接、犯罪構成要
    件相同，顯係基於概括犯意反覆為之，應依連續犯規定論以一罪，並依法加重其
    刑。又被告前曾因違反麻醉藥品管理條例案件，經本院判處有期徒刑六月確定，
    於八十七年三月二十三日執行完畢，有卷附台灣雲林地方法院檢察署刑案資料查
    註紀錄表及台灣高等法院被告全國前案紀錄表各一件可按，其於五年以內再犯本
    件有期徒刑以上之罪，為累犯，應依刑法第四十七條規定遞加重其刑。爰審酌被
    告有曾有施用安非他命前科，經送監執行矯治暨送勒戒處所施以觀察、勒戒後，
    竟又再犯本罪，足見其惡習難改，及其犯罪後之態度等一切情狀，量處如主文所
    示之刑，以示懲儆。扣案吸食器一組為被告所有供犯罪所用之物，爰依刑法第三
    十八條第一項第二款沒收之。另扣案淨重０‧四０五二公克之第二級毒品安非他
    命，除其中０‧０一九四公克已鑑析用罄外（參照前揭憲兵司令部刑事鑑識中心
    復函備考欄所載），餘淨重０‧三八五八公克應依毒品危害防制條例第十八條第
    一項前段規定沒收銷燬之。
三、公訴意旨另以被告自八十八年五月三十日起即連續在嘉義縣東石鄉港口村港口宮
    後面等處施用第二級毒品安非他命云云，惟被告堅決否認上情，辯稱其於前次觀
    察、勒戒後曾經數月未吸食安非他命，係自八十八年九月間始再開始吸食等語。
    經查，本件尚無證據足資證明被告自八十八年五月三十日起即有連續施用第二級
    毒品安非他命之事實，被告所辯非不可採信，其此部分之犯罪自屬不能證明。然
    公訴意旨認被告此部分之犯行與前揭有罪部分有連續犯之關係，為裁判上一罪，
    爰不另為無罪之諭知。
據上論斷，應依刑事訴訟法第二百九十九條第一項前段，毒品危害防制條例第十條第
二項、第十八條第一項前段，刑法第十一條前段、第五十六條、第四十七條、第三十
八條第一項第二款，判決如主文。
本案經檢察官王淑月到庭執行職務
中      華      民      國      八十九      年      八    月  二十一    日
                                        臺灣雲林地方法院刑事第二庭
                                            法  官  杭  起  鶴
右正本證明與原本無異。
如不服本判決，應於判決送達後十日內向本院提出上訴狀( 應附繕本 )。
                                            書記官  鄭  國  銘
中      華      民      國      八十九      年      八    月  二十一    日
毒品危害防制條例第十條第二項
施用第一級毒品者，處六月以上五年以下有期徒刑。
施用第二級毒品者，處三年以下有期徒刑。
毒品危害防制條例第十八條第一項
查獲之毒品及專供製造或施用毒品之器具，不問屬於犯人與否，均沒收銷燬之。但合
於醫藥或研究之用者，得不予銷燬。
前項合於醫藥或研究用毒品或器具之管理辦法，由法務部會同行政院衛生署定之。


司法院資訊處製作；財團法人民間司法改革基金會備份。
